臺灣屏東地方法院刑事判決　　　　　　　 96年度易字第561號
公　訴　人　台灣屏東地方法院檢察署檢察官
被　　　告　甲○○
上列被告因竊盜案件，經檢察官聲請簡易判決處刑（96年度速偵
字第89號），本院認為不宜以簡易判決處刑，改依通常程序審理
，被告於準備程序中就被訴事實為有罪之陳述，經本院合議庭裁
定改以簡式審判程序審理，判決如下：
    主  文
甲○○共同攜帶兇器毀壞安全設備竊盜，處有期徒刑柒月；又共
同攜帶兇器竊盜，處有期徒刑柒月。應執行有期徒刑壹年。緩刑
年，並應於本判決確定之日起肆個月內向公庫支付新臺幣伍萬
元。
    事  實
一、甲○○與真實姓名年籍不詳綽號「阿發」之成年男子（另由
    警察偵辦中）共同基於意圖為自己不法所有之犯意聯絡，分
    別為下列2 次竊盜犯行：(1)於民國96年5 月15日23時許，由
    甲○○駕駛車牌號碼JN－5770號自小客車搭載「阿發」，並
    攜客觀上對人之生命、身體、安全構成威脅足供兇器使用之
    破壞剪、檳榔刀及檳榔剪各1 支，至屏東縣內埔鄉○○○段
    214 之76地號丙○○所有之檳榔園，由「阿發」持破壞剪剪
    斷外圍之鐵絲網入內，再以檳榔刀割下樹上之檳榔，另以檳
    榔剪修剪其枝葉，甲○○則在寫把風，並幫忙將修剪完之檳
    榔6 芎【約4 台斤，價值約新臺幣（下同）2500元】放入「
    阿發」所準備之黑色塑膠袋內。得手後，(2)二人復推開鐵柵
    門之方式進入相鄰同地段214 之214 地號乙○○所有之檳榔
    園內，以檳榔刀割下樹上之檳榔，再以檳榔剪修剪枝葉，並
    置入上開塑膠袋之方式竊取檳榔83芎（約42台斤，價值約
    16000 元）。嗣於翌日1 時40分許，為警在屏東縣內埔鄉○○村○○路與永定巷口查獲甲○○，並扣得上開裝有89芎檳
    榔之黑色塑膠袋（檳榔已還發與丙○○、乙○○），始查悉
    上情。
二、案經屏東縣警察局內埔分局報告臺灣屏東地方法院檢察署檢
    察官偵查起訴。
    理  由
一、本案被告所犯為死刑、無刑徒刑或最輕本刑為3 年以上有期
    徒刑以外之罪，其於準備程序中就被訴事實為有罪之陳述，
    經法官告知簡式審判程序之旨，並聽取公訴人之意見後，依
    刑事訴訟法第273 條之1 第1 項規定，裁定由受命法官獨任
    進行簡式審判程序，合先敘明。
二、上揭事實業據被告甲○○於本院審理中供認不諱，並經證人
    即被害人丙○○、乙○○於警詢中證述詳實，復有扣案之黑
    色塑膠袋1 個、查獲警局製作之搜索扣押筆錄、扣押物品目
    錄表、贓物認領保管單及照片7 幀附卷可稽。此外，另有查
    獲警局警員製作之偵查報告及繪製之現場草圖顯示係剪開檳
    榔園之圍籬後進入檳榔園內竊取檳榔，核與被告所供先利用
    永興巷內椰子圍網破洞進入，再破壞檳榔園之鐵絲網進入行
    竊等語（見警卷第7 頁）相符，是本件事證明確，被告先後
    2 次竊盜犯行，堪以認定。
三、查被告與綽號「阿發」之男子行竊所用之破壞剪、檳榔刀及
    檳榔剪各1 支，既可剪斷鐵絲圍網，復可剪下檳榔及枝葉，
    是衡情於客觀上均具有危險性，足對人之生命、身體構成威
    脅，堪認均可供兇器使用；又檳榔園外之鐵絲圍網，應屬防
    閑所用之安全設備無訛。核被告就上開犯罪事實(1)所為，係
    犯刑法第321 條第1 項第2 款、第3 款之攜帶兇器毀壞安全
    設備竊盜罪；又依上開犯罪事實(2)，被告係直接推開分隔兩
    處之鐵柵門，並無另剪開鐵絲網或以其他破壞安全設備之方
    式進入乙○○所有之檳榔園，則核其所所為，係犯刑法第
    321 條第1 項第3 款之攜帶兇器竊盜罪。被告甲○○與綽號
    「阿發」之男子就上開2 次竊盜犯行有犯意聯絡及行為分擔
    ，均為共同正犯。被告所犯2 罪間，犯意各別，行為互殊，
    應予分論併罰。至公訴意旨認被告係以同一方式竊取財物，
    惟因被害人不同，法益各異，尚難以接續犯論以一罪，故公
    訴意旨尚有未洽，附此敘明。爰審酌被告為國中畢業之智識
    程度，素行尚佳（參卷附之臺灣高等法院被告前案紀錄表）
    ，本件犯罪之動機、目的、手段，犯罪所得利益非鉅，且均
    將所得財物返還與被害人，及犯後尚能坦承犯行，態度非差
    等一切情狀，分別量處如主文所示之刑，並定應執行之刑。
四、末查，被告前未曾因故意犯罪受有期徒刑以上刑之宣告，有
    臺灣高等法院被告前案紀錄表1 紙為憑，其因一時失慮，偶
    罹刑典，惟其惡性尚非重大，且已表示悔意，經此刑之宣告
    後，應知警惕而無再犯之虞，本院因認所宣告之刑，以暫不
    執行為適當，爰予宣告緩刑3 年，並依刑法第74條第2 項第
    4 款之規定，命被告應於本判決確定之日起4 個月內向公庫
    支付新臺幣5 萬元，用啟自新。
五、至被告用以行竊所用之破壞剪、檳榔刀及檳榔剪各1 支，經
    被告陳明非其所有係「阿發」所攜去現場等語在卷，惟並無
    證據證明係共犯「阿發」所有之物，依法不得宣告沒收；又
    扣案之黑色塑膠袋1 個，係被告用以裝袋竊得之檳榔之物，
    屬事後處理贓物所用之物，與被告竊盜之犯行無直接關係，
    爰不併予宣告沒收，併此敘明。
據上論斷，應依刑事訴訟法第273 條之1 第1 項、第299 條第1
項前段，刑法第28條、第321 條第1 項第2 款、第3 款、第51條
第5款、第74條第1 項第1 款、第2 項第4 款，判決如主文。
本案經檢察官鍾仁松到庭執行職務
中　　華　　民　　國　　96　　年　　8 　　月　　17　　日
                  刑事第二庭    法  官  陳海寧
以上正本證明與原本無異。
如不服本判決應於收受本判決送達後10日內向本院提出上訴書狀
，其未敘述上訴理由者，並得於提起上訴後10日內向本院補提理
由書狀（均須按他造當事人之人數附繕本）「切勿逕送上級法院
」
中　　華　　民　　國　　96　　年　　8 　　月　　22　　日
                                書記官  馮得弟
附錄本案論罪科刑法條
刑法第321條（加重竊盜罪）
犯竊盜罪而有左列情形之一者，處 6 月以上、 5 年以下有期徒
刑：
一  於夜間侵入住宅或有人居住之建築物、船艦或隱匿其內而犯
    之者。
二  毀越門扇、牆垣或其他安全設備而犯之者。
三  攜帶兇器而犯之者。
四  結夥三人以上而犯之者。
五  乘火災、水災或其他災害之際而犯之者。
六  在車站或埠頭而犯之者。
前項之未遂犯罰之。
